ACORDAO-COMPLETO-2359098

ACÓRDÃO 1693/2019 ATA 27/2019 - PLENÁRIO

VISTOS, relatados e discutidos estes autos de Denúncia acerca de indícios de irregularidades no Pregão Presencial para Registro de Preços 13/2018, conduzido pela Prefeitura de Baixa Grande/BA, cujo objeto era a eventual aquisição de equipamentos e materiais permanentes e veículo para o Fundo Municipal de Saúde (FMS) decorrente de emendas parlamentares, 
ACORDAM os Ministros do Tribunal de Contas da União, reunidos em Sessão Plenária, diante das razões expostas pelo Relator, em:
9.1. conhecer da denúncia, satisfeitos os requisitos de admissibilidade constantes nos arts. 234 e 235 do Regimento Interno deste Tribunal, e no art. 103, § 1º, da Resolução - TCU 259/2014;
9.2. comunicar os fatos ao Fundo Nacional de Saúde (FNS) para adoção das providências cabíveis, com cópia para o Departamento Nacional de Auditoria do SUS (Denasus) e para a Controladoria-Geral da União (CGU) para conhecimento, sem prejuízo de encaminhar-lhes cópia da denúncia tarjada (peça 3) , da instrução de peça 5 e desta deliberação;
9.3. informar, na comunicação ao FNS referida no item 9.2 retro, que as providências eventualmente adotadas e seus resultados deverão constar em registros analíticos no relatório de gestão a ser oportunamente encaminhado ao Tribunal para exame por ocasião da apreciação das contas do FNS, conforme disposto no art. 106, §§ 4º a 6º, da Resolução – TCU 259/2014;
9.4. dar ciência desta decisão à Secretaria de Controle Externo da Saúde (SecexSaude) para providências que entender cabíveis, uma vez que o FNS prestará informações ao Tribunal por meio do relatório de gestão;
9.5 informar ao denunciante que o conteúdo desta deliberação poderá ser consultado no endereço www.tcu.gov.br/acordaos; 
9.6. retirar o sigilo dos autos, nos termos do arts. 6o, inciso III, e 8o, incisos V e VI, ambos  da Lei 12.527/2011 (Lei de Acesso à Informação) c/c o art.55, §1o, da Lei 8.443/92 e art. 4o da Resolução-TCU 294/2018;
9.7. arquivar o presente processo, nos termos do art. 250, I, c/c art. 169, III, do Regimento Interno/TCU.

Denúncia acerca de indícios de irregularidades no pregão presencial para registro de preços cujo objeto era a eventual aquisição de equipamentos e materiais permanentes e veículo para o Fundo Municipal de Saúde (FMS).

Município de Baixa Grande/BA

3. Denunciante: Identidade preservada, conforme art. 55 da Lei 8.443/1992

13.1. Ministros presentes: José Mucio Monteiro (Presidente), Benjamin Zymler, Augusto Nardes, Raimundo Carreiro (Relator), Ana Arraes, Bruno Dantas e Vital do Rêgo.
13.2. Ministros-Substitutos presentes: Marcos Bemquerer Costa e André Luís de Carvalho.

RAIMUNDO CARREIRO

Trata-se de denúncia acerca de indícios de irregularidades no Pregão Presencial para Registro de Preços 13/2018, conduzido pela Prefeitura de Baixa Grande/BA, cujo objeto era a eventual aquisição de equipamentos e materiais permanentes e veículo para o Fundo Municipal de Saúde (FMS) decorrente de emendas parlamentares.
2. 	Destaca-se, entre os documentos anexados pelo denunciante, a ata de registro de preços, de 26/4/2018, com validade de 12 meses, cuja vencedora do certame foi a empresa Comprecel Equipamentos Hospitalares Eirelli-ME. Na referida documentação, consta a proposta referente ao Lote 1 (descrição de 26 itens referentes a móveis e equipamentos hospitalares e um item referente à escada, no valor de R$ 450.000,00) (peça 3, p. 18-22) . 
 
3.	Na mencionada ata, o veículo, referente ao Lote 5, foi descrito como: pick-up cabine dupla 4x4, diesel, motorização mínima de 140cv, câmbio manual, 5 lugares, ar condicionado, direção hidráulica, trio elétrico, freios ABS, airbag duplo, protetor de caçamba e estribos laterais – 1 - Fiat Toro – valor R$ 116.000,00. Esse veículo foi recebido pela prefeitura com despesa liquidada em 11/5/2018.
4.	Presentes os requisitos de admissibilidade constantes nos arts. 234 e 235, do Regimento Interno/TCU, e no art. 103, § 1º, da Resolução - TCU 259/2014, a Secretaria de Controle Externo de Aquisições Logísticas (Selog) concluiu que a  presente denúncia deve ser conhecida.
5. 	Após essa breve introdução, transcrevo trecho da instrução de auditor da Selog (peça 5) , cujas análises e conclusões foram chanceladas pelo diretor da subunidade e pela titular da unidade técnica (peças 6 e 7) : 
	“B. Alegações do Denunciante 

	1.	O denunciante traz, inicialmente, a informação de que o aviso do pregão presencial 13/2018, marcado para 29/3/2018, fora publicado no Diário Oficial do Município de Baixa Grande em 16/3/2018, objetivando “eventual aquisição de equipamentos e materiais permanentes para o Fundo Municipal de Saúde (FMS) decorrente de emenda parlamentar”. No dia 22/3/2018, publicou-se no mesmo jornal oficial municipal errata, alterando o objeto com acréscimo de veículo, ficando assim descrito: “eventual aquisição de equipamentos e materiais permanentes e veículo para o FMS decorrente de emendas parlamentares” (peça 3, p. 2-3, 14-17) .
2.	O denunciante questiona, em suma, que (peça 3, p. 3-11) : 
a) 	a adição posterior de objeto de natureza distinta do objeto original restringiu o universo de participantes, contrariando o princípio da competitividade, considerando que as concessionárias de veículos não tiveram interesse em participar de certame com objeto distinto do seu ramo (equipamentos e materiais permanentes) e que a compra de veículos deveria estar separada em outra licitação; 
b) 	o certame foi direcionado à empresa Comprecel Equipamentos Hospitalares Eireli –ME (CNPJ 10.886.210/0001-82) , que possui outros contratos firmados com a gestão municipal; 
c) 	o veículo adquirido (Fiat Toro) era usado (seminovo) , mas foi adquirido como novo, 0 km, pelo valor de R$ 116.000,00, pago em 12/6/2018 (peça 3, p. 29) , com superfaturamento de R$ 30.000,00, conforme aquisição similar da fornecedora (veículo 0 km) junto à FCA Fiat Chrysler Automóveis Brasil Ltda., pelo valor de R$ 86.894,18 em 24/4/2018 (nota fiscal 450950 à peça 3, p. 5 e 34; documento do Detran/BA, informando placa PLA-3802, à peça 3, p. 33) ; 
d) 	a compra resultou prejuízo potencializado em virtude da perda de garantia do veículo usado, depreendida do pagamento de mecânico particular na manutenção do veículo em janeiro/2019, despesa de R$ 200,00 em favor da Jacuípe Veículo Ltda.;
d) 	não houve estimativas orçamentárias nem mapas comparativos de preços no certame, contrariando o disposto no art. 43, IV, da Lei 8.666/1993; 
e) 	frustrada a licitude do certame, o contrato decorrente seria ilegal e nulo, a teor do art. 49, § 2º, da Lei 8.666/1993; e 
f)	os fatos configurariam improbidade e má-fé, gerando o dever de indenizar o erário, nos termos do art. 59, parágrafo único, da Lei 8.666/1993; 
3.	Entre os documentos anexados pelo denunciante, encontra-se a ata de registro de preços (datada de 26/4/2018) da empresa ganhadora do certame, Comprecel Equipamentos Hospitalar Eirelli-ME, com 26 itens referentes a móveis e equipamentos hospitalares, um item referente a uma escada e um item referente ao veículo em questão (peça 3, p. 18-22) . O veículo foi descrito na ata como: pick-up cabine dupla 4x4, diesel, motorização mínima de 140cv, câmbio manual, 5 lugares, ar condicionado, direção hidráulica, trio elétrico, freios ABS, airbag duplo, protetor de caçamba e estribos laterais – 1 - Fiat Toro – valor R$ 116.000,00.
4.	Na relação de pagamentos à peça 3, p. 29, consta liquidação em 11/5/2018 e a seguinte descrição do veículo adquirido: “veículo Toro Freedom 2.0 16v diesel 5 passageiros 4 cilindros 0 km fabricação 2017 mod. 2018 cor branca, destinado a unidade de saúde de Boa Vista, recurso de emenda parlamentar de nº 31660009 [grafia pouco legível do número]”. Não se encontrou emenda correspondente repassada ao município no sítio http://www.portaltransparencia.gov.br/emendas, em consulta no dia 22/5/2019, contudo há repasses volumosos de investimento pelo FNS ao município em 2017 que são compatíveis com a identificação da despesa realizada, a indicar a origem federal dos recursos utilizados (peça 4, p. 3-7) .
5.	Constam ainda dos documentos anexados pelo denunciante, entre outros elementos, oficio do Detran/BA informando as datas do primeiro emplacamento (10/5/2018) e da transferência de propriedade da Comprecel para o FMS (11/5/2018) – peça 3, p. 31.

	C. Exame de Admissibilidade

	Legitimidade do Autor

	O denunciante possui legitimidade para denunciar ilegalidades ou irregularidades perante o Tribunal?
 (Fundamento: art. 234 do Regimento Interno/TCU) 
	Sim

	Redação em Linguagem Compreensível

	A denúncia está redigida em linguagem clara e objetiva, contém nome legível, qualificação e endereço do denunciante?
 (Fundamento: art. 235 do Regimento Interno/TCU) 
	Sim

	Indício Concernente à Irregularidade ou Ilegalidade

	A denúncia encontra-se acompanhada do indício concernente à irregularidade ou ilegalidade apontada pelo autor?
 (Fundamento: art. 235 do Regimento Interno/TCU) 
	Sim

	Competência do TCU

	A denúncia trata de matéria de competência do TCU?
 (Fundamento:  art. 235 do Regimento Interno/TCU) 
	Sim

	Interesse Público

	Os argumentos do autor indicam a possibilidade de existência de interesse público, caso restem comprovadas as supostas irregularidades apontadas na peça inicial.
 (Fundamento: art. 103, § 1º, da Resolução - TCU 259/2014) 
	Sim

	Análise quanto ao interesse público: Confirmadas as alegações do denunciante, restará configurado direcionamento do certame, além de haver potencial risco de dano ao erário.

	Conclusão quanto ao Exame de Admissibilidade
6.	Presentes os requisitos de admissibilidade constantes dos artigos 234 e 235 do Regimento Interno/TCU e no art. 103, § 1º, da Resolução - TCU 259/2014, a denúncia deve ser conhecida.

	D. Exame Sumário sobre Risco, Materialidade e Relevância

	7.	A teor do disposto no caput do art. 106 da Resolução - TCU 259/2014 c/c o item I.9 da Portaria - Segecex 12/2016, apresentam-se os seguintes aspectos relativos ao risco, à materialidade e à relevância do objeto tratado no presente processo:
a) 	há baixo risco circunscrito aos fatos denunciados, relativos ao certame sem orçamento estimativo e direcionado à determinada empresa, no tocante à resultante compra onerosa de um veículo, fatos plausíveis mas já consumados, sem potencialidade de dano significativo ou continuado; pode-se mencionar, secundariamente, o risco de que, levando em conta os indícios de direcionamento do certame, tenha havido aquisições onerosas também nos itens que compõem o lote 1, no valor de R$ 450.000,00, vencido pela mesma empresa Comprecel (peça 3, p. 18-22) , a ensejar uma apuração estendida por parte do repassador dos recursos ao município;
b) 	há baixíssima materialidade nos fatos denunciados, sendo o eventual prejuízo estimado em, no máximo, R$ 30.000,00, valor muito inferior ao limite mínimo exigido para instaurar TCE (art. 6º, I, da IN - TCU 71/2012, com a redação dada pela IN - TCU 76/2016) ; somente se for considerado o risco secundário referido antes é que a materialidade subiria a outro patamar, mas, para isso, seria preciso uma prévia apuração para verificar se há indícios de irregularidades também naquelas aquisições, o que está fora do objeto da denúncia; e
c) 	há baixa relevância, uma vez que, embora o veículo possa ser importante para ações de saúde municipais, trata-se de uma unidade apenas e há notícias de seu uso pelo gabinete da prefeitura; assim, o bem adquirido, ainda que necessário às ações vinculadas ao FMS, não se mostra essencial e estratégico quando se considera a prefeitura como um todo e quando se tem em conta a informação de que esteve à disposição do prefeito (peça 3, p. 8) .
8.	Muito embora baixos o risco, a materialidade e a relevância, a presença dos pressupostos da denúncia e a plausibilidade dos fatos denunciados e elementos apresentados não autorizam o mero arquivamento sem qualquer providência, sob pena de se anular a expectativa de controle (para o denunciado) e o controle social (para o denunciante) . Referida plausibilidade configura-se pelos indícios de múltiplas irregularidades relativas ao pregão presencial 13/2018, que se mostram assim resumidos:
a) 	alteração significativa no edital (para incluir item/lote no certame) efetuada de forma intempestiva, publicada em 22/3/2018 sem alterar a data de recebimento das propostas (29/3/2018) , contrariando o § 4º do art. 21 da Lei 8.666/1993 c/c arts. 4º, V, e 9º da Lei 10.520/2002;
b) 	aquisição onerosa do veículo Fiat Toro Freedom (2.0, 16 v, 4x4, a diesel, mecânico, ano 2017, modelo 2018) pelo valor de R$ 116.000,00, considerando a grande diferença entre este preço de aquisição e os preços de mercado extraídos, dentre outros parâmetros, da tabela Fipe (amostra abaixo) e do preço de aquisição original do referido veículo pela empresa Comprecel Equipamentos Hospitalares Eireli – ME (R$ 86.894,18) ;
	Modelo ↓
	Mês →
	Abril/2018
	Maio/2018
	Junho/2018
	Maio/2019 (cotação atual) 

	2018
	Seminovo
	R$ 95.994,00
	R$ 96.512,00
	R$ 97.824,00
	R$ 94.110,00

		0km
	R$ 112.849,00
	R$ 111.700,00
	R$ 111.490,00
	-

	2017
	Seminovo
	R$ 90.841,00
	R$ 91.532,00
	R$ 92.573,00
	R$ 86.401,00

		0km
	-
	-
	-
	-

Fonte: Tabela Fipe. Observações: Em destaque as cotações no mês de aquisição original do veículo pela empresa Comprecel. É comum as negociações na prática resultarem preços entre 5% e 20% abaixo das cotações da Fipe, especialmente para veículos fabricados no ano anterior ao do modelo. Aplicando-se o desconto médio de 12,5% à média dos valores destacados – considerando o ano de fabricação (2017) e o ano do modelo (2018) do veículo adquirido – chega-se ao valor de R$ 87.407,84, que se aproxima do preço de compra pela Comprecel informado pelo denunciante (R$ 86.894,18) . 
c) direcionamento do certame à empresa Comprecel, diante do fato descrito nos itens “a” e “b” anteriores e considerando a informação de que há outros contratos dessa empresa com o município (pelo menos um já se conhece, o decorrente do lote 1 do certame, com valor adjudicado de R$ 450.000,00 – peça 3, p. 22) ;
d)  alegada ausência de estimativa prévia, de mapa comparativo de preços no certame e de avaliação criteriosa da proposta que pudesse evidenciar os preços efetivos praticados no mercado, contrariando o disposto no art. 15, § 1º, da Lei 8.666/1993 e nos arts. 4º, XVII, e 9º da Lei 10.520/2002;
e)  ausência de publicação do aviso da licitação no diário oficial da União (DOU) , contrariando o disposto no artigo 21, I, da Lei 8.666/1993 c/c arts. 4º, I, e 9º da Lei 10.520/2002; e
f)  adoção da forma presencial de pregão, em vez da eletrônica, sem justificativa fundamentada, contrariando o disposto nos arts. 4º, caput, do Decreto 5.450/2005 e 1º, § 1º, do Decreto 5.504/2005, e na jurisprudência do TCU (Acórdão 2368/2010-TCU-Plenário - relator Valmir Campelo, 2.290/2017-Plenário - relatora Ana Arraes, e 740/2019-Plenário - relator Marcos Bemquerer) .
9.	Adicionalmente, em cognição sumária, não se mostra verossímil o ponto da denúncia sobre a perda de garantia do veículo, posto que o pagamento de mecânico particular na manutenção do veículo foi junto à Jacuípe Veículos Ltda., concessionária da marca, sendo que o baixo valor em questão pode se referir a valor residual por serviço/peça fora ou dentro da garantia, inclusive por ocasião de serviços de revisão programada.
10.	Assim, o exame sumário acima aponta para um deslinde que possibilite o prosseguimento das apurações pelo órgão repassador dos recursos, o Fundo Nacional de Saúde (FNS) , em consonância com as disposições contidas nos itens 18 e 23 da Portaria - Segecex 12/2016 e no art. 106 da Resolução - TCU 259/2014, conforme proposto adiante. 
11.	Convém ressaltar que, no presente caso, considerando que o Prefeito, cujos atos estão sendo questionados neste processo, ainda se encontra à frente da prefeitura, não será proposta comunicação dos fatos à prefeitura municipal, considerando que haveria conflito de interesses.

	[...]
12.	Em virtude do exposto, propõe-se, com fulcro no art. 106, § 3º, inc. I, da Resolução - TCU 259/2014:
12.1.	conhecer da denúncia, satisfeitos os requisitos de admissibilidade constantes nos arts. 234 e 235 do Regimento Interno deste Tribunal, e no art. 103, § 1º, da Resolução - TCU 259/2014;
12.2.	considerar prejudicada a continuidade do exame da denúncia por este Tribunal, diante do baixo risco, da baixa relevância e da baixa materialidade de seu objeto;
12.3.	comunicar os fatos ao Fundo Nacional de Saúde (FNS) para adoção das providências cabíveis, com cópia para o Departamento Nacional de Auditoria do SUS (Denasus) e para a Controladoria-Geral da União (CGU) para conhecimento, sem prejuízo de encaminhar-lhes cópia da denúncia tarjada (peça 3) , desta instrução e da deliberação a ser proferida;
12.4.	informar, na comunicação ao FNS referida no item 12.3 retro, que as providências eventualmente adotadas e seus resultados deverão constar em registros analíticos no relatório de gestão a ser oportunamente encaminhado ao Tribunal para exame por ocasião da apreciação das contas, conforme disposto no art. 106, §§ 4º a 6º, da Resolução – TCU 259/2014;
12.5.	levar ao conhecimento da Secretaria de Controle Externo da Saúde (SecexSaude) a decisão que vier a ser adotada nestes autos, para providências que entender cabíveis, uma vez que o FNS prestará informações ao Tribunal por meio do relatório de gestão;
12.6	informar ao denunciante que o conteúdo da deliberação que vier a ser proferida poderá ser consultado no endereço www.tcu.gov.br/acordaos; e
12.7	arquivar o presente processo, nos termos do art. 250, I, c/c art. 169, III, do Regimento Interno/TCU.

                É o Relatório.

não há

Não atuou

DENÚNCIA. CONHECER. BAIXO RISCO, MATERIALIDADE E RELEVÂNCIA ENVOLVIDOS. CONSIDERAR PREJUDICADA A CONTINUIDADE DO PRESENTE PROCESSO DE DENÚNCIA. RETIRAR O SIGILO DOS AUTOS. MANTENDO-O EM RELAÇÃO AO DENUNCIANTE. ARQUIVAR.

DENÚNCIA (DEN)

Inicialmente, conheço da denúncia por estarem preenchidos os requisitos de admissibilidade aplicáveis à espécie.
2.	Trata-se de denúncia acerca de indícios de irregularidades no Pregão Presencial para Registro de Preços 13/2018, conduzido pela Prefeitura de Baixa Grande/BA, cujo objeto era a eventual aquisição de equipamentos e materiais permanentes e veículo para o Fundo Municipal de Saúde (FMS) decorrente de emendas parlamentares.
3.	O denunciante informa que o aviso do pregão presencial 13/2018, marcado para 29/3/2018, fora publicado, inicialmente, no Diário Oficial do Município de Baixa Grande, em 16/3/2018, objetivando “eventual aquisição de equipamentos e materiais permanentes para o Fundo Municipal de Saúde (FMS) decorrente de emenda parlamentar”. 
4.	Posteriormente, no dia 22/3/2018, a prefeitura daquela municipalidade publicou, no mesmo jornal, errata para alterar o objeto com acréscimo de veículo: “eventual aquisição de equipamentos e materiais permanentes e veículo para o FMS decorrente de emendas parlamentares”, sem reabertura de prazo para o recebimento das propostas (grifei) 
5.	Em seguida, o denunciante faz, em síntese, as seguintes afirmações: 
a) o acréscimo do veículo ao objeto original do certame restringiu o universo de participantes, em ofensa ao princípio da competitividade.  As concessionárias de veículos poderiam, depois do acrécimo, ter interesse em participar da licitação em tela.   Assim, a compra de veículo deveria estar separada em outra licitação; 
b) o certame foi direcionado à empresa Comprecel Equipamentos Hospitalares Eireli –ME  que possui outros contratos firmados com o Município de Baixa Grande/BA; 
c) o veículo adquirido (Fiat Toro) era usado (seminovo) , mas foi adquirido como novo, 0 km, pelo valor de R$ 116.000,00, pago em 12/6/2018, com superfaturamento de R$ 30.000,00, conforme aquisição similar da fornecedora (veículo 0 km) junto à FCA Fiat Chrysler Automóveis Brasil Ltda., pelo valor de R$ 86.894,18 em 24/4/2018 (nota fiscal 450950 e documento do Detran/BA com informação da placa PLA-3802) ;
d) a referida compra acarretou prejuízo potencializado em razão da perda de garantia do veículo usado comprovado pelo pagamento de mecânico particular na manutenção do veículo em janeiro/2019, despesa de R$ 200,00 em favor da Jacuípe Veículo Ltda.;
e) não houve estimativas orçamentárias nem mapas comparativos de preços no certame, contrariando o disposto no art. 43, IV, da Lei 8.666/1993; 
f) frustrada a competitividade do certame, o contrato decorrente seria ilegal e nulo, a teor do art. 49, § 2º, da Lei 8.666/1993; 
g) os fatos caracterizaram improbidade e má-fé, gerando o dever de indenizar o erário, nos termos do art. 59, parágrafo único, da Lei 8.666/1993;
6. 	Destaca-se, entre os documentos anexados pelo denunciante, a ata de registro de preços, de 26/4/2018, com validade de 12 meses, cuja vencedora do certame foi a empresa Comprecel Equipamentos Hospitalares Eirelli-ME. Na referida documentação, consta a proposta referente ao Lote 1 (descrição de 26 itens referentes a móveis e equipamentos hospitalares e um item referente à escada, no valor de R$ 450.000,00) . 
 
7.	Na mencionada ata, o veículo, referente ao Lote 5, foi descrito como: pick-up cabine dupla 4x4, diesel, motorização mínima de 140cv, câmbio manual, 5 lugares, ar condicionado, direção hidráulica, trio elétrico, freios ABS, airbag duplo, protetor de caçamba e estribos laterais – 1 - Fiat Toro – valor R$ 116.000,00.
8.	A presente denúncia circunscreve-se à compra do veículo acima identificado, o qual foi recebido pela prefeitura com despesa liquidada em 11/5/2018.
9.	Após o exame sumário de risco, materialidade e relevância, a Selog concluiu, em suma, que:
   a) há baixo risco em relação aos fatos denunciados, no tocante à compra de um veículo usado, visto que os elementos trazidos pelo denunciante são plausíveis,  mas o fato foi consumado sem identificação de dano potencial significativo ou continuado;
   b) há baixíssima materialidade no concernente aos fatos denunciados. O eventual prejuízo estimado em, no máximo, R$ 30.000,00, constituiria valor muito inferior ao limite mínimo exigido para instaurar TCE (art. 6º, I, da IN - TCU 71/2012, com a redação dada pela IN - TCU 76/2016) ; 
   c) há baixa relevância por trata-se de apenas um veículo que pode ser importante para as ações de saúde de responsabilidade FMS, mas não se demostrou estratégico nem essencial, uma vez que há notícias que esteja sendo usado pelo prefeito.
10.	Ainda que se verifiquem baixos o risco, a materialidade e a relevância,  a plausibilidade dos fatos denunciados e os elementos comprobatórios trazidos aos autos requerem o prosseguimento das apurações pelo órgão repassador dos recursos, o Fundo Nacional de Saúde (FNS) . 
10.	Tal necessidade de continuidade das investigações sustenta-se nos indícios de múltiplas irregularidades cometidas no bojo do pregão presencial 13/2018, em desacordo com a legislação em vigor e com a jurisprudência do TCU, como se pode ver no item 8 da instrução trancrita no relatório precedente,  a saber:
a) alteração significativa no edital para incluir item/lote licitação efetuada de forma intempestiva, publicada em 22/3/2018 sem alterar o prazo para o recebimento das propostas (29/3/2018) ;
b) aquisição onerosa do veículo Fiat Toro Freedom (2.0, 16 v, 4x4, a diesel, mecânico, ano 2017, modelo 2018) pelo valor de R$ 116.000,00, considerando a grande diferença entre este preço de aquisição e os preços de mercado (aproximadamente R$ 87.400,00) ;
c) direcionamento do certame à empresa Comprecel, diante do fato descrito nos itens “a” e “b” supra e considerando a informação de que há outros contratos dessa empresa com o município;
d) suposta ausência de estimativa prévia, de mapa comparativo de preços no certame e de avaliação criteriosa da proposta que pudesse evidenciar os preços efetivos praticados no mercado;
e)   ausência de publicação do aviso da licitação no diário oficial da União (DOU};
f) adoção da forma presencial de pregão, em vez da eletrônica, sem justificativa fundamentada; 
11.	Feitas essas considerações, a Selog propõe, em apertada síntese: a) considerar prejudicada a continuidade do exame da denúncia por este Tribunal, diante do baixo risco, da baixa relevância e da baixa materialidade de seu objeto; b) comunicar os fatos ao Fundo Nacional de Saúde (FNS) para que dê prosseguimento às apurações mencionadas no item 10 retro; c) arquivar o presente processo.
12.	Por fim, a Selog deixa de propor a expedição de comunicação à Prefeitura  em razão de que as ações questionadas nesta representação foram praticadas pelo atual prefeito, o que geraria conflito de interesses. 
13.	Considero, por oportuno, que deva ser retirado o sigilo dos autos, nos termos do arts. 6o, inciso III, e 8o, incisos V e VI, ambos  da Lei 12.527/2011 (Lei de Acesso à Informação) c/c o art.55, §1o, da Lei 8.443/92 e art. 4o da Resolução-TCU 294/2018.
Em face do exposto, acolho as análises e conclusões da Selog, com os ajustes que entendo necessários, e Voto por que seja adotado o Acórdão que ora submeto ao escrutínio do Pleno.
TCU, Sala das Sessões Ministro Luciano Brandão Alves de Souza, em 24 de julho de 2019.
RAIMUNDO CARREIRO 
Relator